【裁判字號】    95,易,327
【裁判日期】    950913
【裁判案由】    竊盜
【裁判全文】
臺灣嘉義地方法院刑事判決               95年度易字第327號
公  訴  人  臺灣嘉義地方法院檢察署檢察官
被      告  甲○○
上列被告因竊盜案件，經檢察官提起公訴（95年度偵字第4466號
），本院合議庭裁定由受命法官獨任進行簡式審判程序，判決如
下：
    主  文
甲○○共同攜帶凶器竊盜，累犯，處有期徒刑拾月；扣案之電工
鉗、電纜剪各壹支均沒收之。
    事  實
一、甲○○曾因竊盜案件，經本院以93年度易字第65號判處有期
    徒刑8月確定，於民國（下同）94年4月28日執行完畢，猶不
    知惕勵，與何吉林（由檢察官另案偵辦）共同基於意圖為自
    己不法所有之犯意聯絡，於95年6月16日上午10時30分許，
    在嘉義市○區○○○路196號前，持何吉林所有、客觀上足
    供凶器使用之電工鉗及電纜剪各1支，竊取乙○○所有之電
    纜線1批（價值新臺幣2,000元）得手。嗣於同日上午10時50
    分許，在上址為乙○○發現逮獲甲○○，並報警處理，扣得
    上開電工鉗及電纜剪各1支，何吉林則趁隙逃逸。
二、案經嘉義市警察局第一分局報請台灣嘉義地方法院檢察署檢
    察官偵查起訴。
    理  由
一、訊據被告甲○○對於上開事實坦承不諱，核與被害人乙○○
    於警偵詢時陳述之情節相符（見警卷第5、6頁，偵卷第18頁
    ），並有被害報告單1張、贓物認領保管單1紙及查獲照片6
    張附卷可佐（見警卷第12、13、16-18頁），再有上開電工
    鉗及電纜剪各1支扣案可憑，足認被告前揭任意性之自白與
    事實相符，應堪採信。本件事證已臻明確，被告上開竊盜犯
    行堪以認定。
二、(一)查電工鉗及電纜剪各1支，為金屬製品，質地堅硬，在客
    觀上對人之生命、身體具有危險性，足供作為兇器使用，又
    按所謂兇器，其總類並無限制，凡客觀上足對人之生命、身
    體、安全構成威脅，具有危險性之兇器均屬之，且只須行竊
    時攜帶此種具有危險性之兇器為已足，並不以攜帶之初有行
    兇之意圖為必要，有最高法院79年台上字第5253號判例可稽
    。核被告甲○○所為，係犯刑法第321條第1項第3款之攜帶
    兇器竊盜罪。(二)按行為後法律有變更者，適用行為時之法律
    ，但行為後之法律有利於行為人者，適用最有利於行為人之
    法律，刑法第2條第1項定有明文。本件被告行為後，95年6
    月14日修正公布，同年7月1日施行之刑法第47條關於累犯之
    規定亦有修正，此雖非犯罪構成要件之變更，但亦已影響行
    為人刑罰之法律效果，亦應屬法律有變更，而依被告之前科
    紀錄觀之（詳後述），不論依修正前或修正後之第47條規定
    ，此次犯行均構成累犯而應加重其刑，舊法並無不利於被告
    之情形。又按新舊法比較時，應就罪刑有關之共犯、未遂犯
    、連續犯、牽連犯、結合犯以及累犯加重、自首減輕、暨其
    他法定加減原因、與加減例等一切情形，綜其全部之結果，
    而為比較，再適用有利於行為人之法律處斷，且應就罪刑有
    關之一切情形，比較其全部之結果，而為整個之適用，不能
    割裂而分別適用有利益之條文，最高法院24年度上字第4634
    號、27年度上字第2615號判例業已明揭其旨。本件被告行為
    後之法律既有變更，經綜合比較結果，適用舊法應對於被告
    較為有利，是應依刑法第2條第1項前段規定適用舊法。(三)
    被告與何吉林間，就本件竊盜犯行有犯意之聯絡及行為之分
    擔，應為共同正犯（另參附表所載）。另被告曾因竊盜案件
    ，經本院以93年度易字第65號判處有期徒刑8月確定，於94
    年4月28日執行完畢之情，有其臺灣嘉義地方法院檢察署刑
    案資料查註紀錄表、臺灣高等法院被告全國前案記錄表在卷
    可參，其於受有期徒刑之執行完畢後5年內再犯本件有期徒
    刑以上之刑之罪，為累犯，依刑法第47條規定，加重其刑。
    爰審酌被告犯罪之動機、目的、手段，及其生活狀況、智識
    程度、所竊物品之價值，及其有煙毒前科，仍不知惕勵，不
    思以正當方式獲取財物，而共同攜帶凶器竊盜，危害社會治
    安匪淺，惟事後坦承犯行等一切情狀，量處如主文所示之刑
    ，以資懲儆。末查，扣案之電工鉗及電纜剪各1支，為何吉
    林所有且供犯罪所用之物，業據被告於審理中供承在卷，應
    依刑法第38條第1項第2款、第3項規定沒收。
據上論斷，應依刑事訴訟法第273條之1第1項前段、第299條第1
項前段，刑法第2條第1項前段、第28條、第321條第1項第3款、
第47條、第38條第1項第2款，判決如主文。
本案經檢察官王啟旭到庭執行職務。
中    華    民    國    95    年    9     月    13    日
                     刑事第二庭  法  官  盧 鳳 田
上列正本證明與原本無異。
如不服本判決，應於判決送達後10日內向本院提出上訴狀（應附
繕本）。告訴人或被害人如對於本判決不服者，應具備理由請求
檢察官上訴，其上訴期間之計算係以檢察官收受判決正本之日期
為準。
中    華    民    國    95    年    9     月    13    日
                                 書記官  楊 國 色
附錄論罪科刑法條：
刑法第321條第1項第3款：
犯竊盜罪而有左列情形之一者，處六月以上五年以下有期徒刑：
三  攜帶兇器而犯之者。
刑法第354條：
毀棄、損壞前二條以外之他人之物或致令不堪用，足以生損害於
公眾或他人者，處二年以下有期徒刑、拘役或五百元以下罰金。
附表：刑法修正施行後新舊法之比較及適用：
說明：
  一、【新法】：94年1月7日修正，同年2月2日公布，95年7月1
                日施行之刑法。
      【舊法】：94年1月7日修正，同年2月2日公布，95年7月1
                日施行前之刑法。
┌──┬───────────┬──┬────────────┐
│條號│新法                  │比較│理由                    │
│    ├───────────┤    │                        │
│    │舊法                  │結果│                        │
├──┼───────────┼──┼────────────┤
│28  │新條文                │    │舊法「實施」一語，依實務│
│    │二人以上共同實行犯罪之│    │見解認係涵蓋陰謀、預備、│
│    │行為者，皆為正犯。    │    │著手、實行概念在內（司法│
│    ├───────────┼──┤院31年院字第240號解釋） │
│    │舊條文                │    │，即承認陰謀共同正犯、預│
│    │二人以上共同實施犯罪之│    │備共同正犯，非僅侷限於直│
│    │行為者，皆為正犯。    │    │接從事構成犯罪事實之行為│
│    │                      │    │，故解釋上包括「共謀共同│
│    │                      │    │正犯」，基於近代刑法之個│
│    │                      │    │人責任原則及法治國人權保│
│    │                      │    │障之思想，應以不承認「陰│
│    │                      │    │謀共同正犯」與「預備共同│
│    │                      │    │正犯」為當，新法為杜爭議│
│    │                      │    │，而將「實施」一語，修正│
│    │                      │    │為「實行」；且修正後，並│
│    │                      │    │無礙於「共謀共同正犯之存│
│    │                      │    │在」。故依新舊法均成立共│
│    │                      │    │同正犯（實施正犯或共謀共│
│    │                      │    │同正犯），因其成立要件及│
│    │                      │    │刑罰效果均未變更，自無新│
│    │                      │    │舊法比較之問題，應適用現│
│    │                      │    │行刑法第28條。          │
└──┴───────────┴──┴────────────┘


司法院資訊處製作；財團法人民間司法改革基金會備份。
